【裁判字號】    98,訴,27
【裁判日期】    981209
【裁判案由】    販賣毒品
【裁判全文】
臺灣臺東地方法院刑事判決                98年度訴字第27號
公  訴  人  臺灣臺東地方法院檢察署
被      告  庚○○
                    （另案於臺灣臺東監獄執行中）
選任辯護人  蕭芳芳律師
上列被告因販賣毒品案件，經檢察官提起公訴（97年度偵字第
1649、1827、2356號），本院判決如下：
    主  文
庚○○犯如附表一所示之罪，各處如附表一所示之刑。應執行有
期徒刑拾肆年，附表三編號（一）、（二）、（三）、（四）、
（五）所示之物，均沒收之，其中附表三編號（二）、（三）、
（四）、（五）所示之物，如全部或一部不能沒收時，以其財產
抵償之。
被訴如附表二部分無罪。
    犯罪事實
一、庚○○前於民國95年間，因違反毒品危害防制條例案件，經
    本院以95年度易字第60號判決，判處有期徒刑9 月確定；復
    於96年間，又因違反毒品危害防制條例案件，經臺灣高等法
    院花蓮分院以95年度上易字第178 號判決，判處有期徒刑1
    年，嗣經減刑為有期徒刑6 月確定；上開二罪接續執行，庚○○於95年9 月20日入監，96年10月17日縮短刑期假釋出監
    ，甫於96年12月1 日保護管束期滿，視為執行完畢。
二、詎庚○○明知甲基安非他命係毒品危害防制條例管制之第二
    級毒品，依法不得販賣，竟意圖營利，基於販賣第二級毒品
    甲基安非他命之犯意，自97年5 月2 日起至同年5 月30日止
    ，於附表一所示之時間、地點，以附表一所示之方法、價格
    及數量，販賣第二級毒品甲基安非他命予附表一所示之人，
    前後共計4 次。
三、嗣於97年8 月26日下午14時40分許，庚○○為警在臺東縣臺
    東市○○路38巷25號前逕行拘提，而循線查悉上情。
四、案經臺東縣警察局移送臺灣臺東地方法院檢察署檢察官偵查
    起訴。
    理  由
甲、有罪部分
壹、程序事項
一、按被告以外之人於審判外之言詞或書面陳述，除法律有規定
    者外，不得作為證據，刑事訴訟法第159 條第1 項定有明文
    。查證人乙○○、丁○○、丙○○於警詢中之陳述，被告及
    其辯護人於本院準備程序時已主張為傳聞證據，本院復查上
    開審判外之言詞陳述並無符合傳聞例外規定之適用，故應無
    證據能力。
二、按被告以外之人於偵查中向檢察官所為之陳述，除顯有不可
    信之情況者外，得為證據，刑事訴訟法第159 條之1 第2 項
    定有明文。查證人乙○○、丁○○、丙○○及甲○○等人在
    檢察官面前所為之陳述，業經具結，且自筆錄內容觀之，並
    無不正取供之情事，而無顯不可信之情況，依上開規定，自
    均有證據能力。
三、按通訊監察錄音之譯文，僅屬依據監聽錄音結果予以翻譯之
    文字，固具文書證據之外觀，但實際上仍應認監聽所得之錄
    音帶或光碟，始屬調查犯罪所得之證物；刑事訴訟法第165
    條之1 第2 項所稱之證物，如其蒐證程式合法，並經合法調
    查，自具證據能力。因此檢察官如提出通訊監察錄音之譯文
    為其證據方法，實乃以其監聽所得之錄音帶或光碟，為調查
    犯罪所得之證物，法院本應依刑事訴訟法第165 條之1 所列
    之方法調查，以判斷該錄音帶或光碟是否與通訊監察錄音之
    譯文相符。而監聽錄音製作之譯文，雖通常為偵查犯罪機關
    單方面製作，然若被告或訴訟關係人對其真實性並無爭執，
    經法院於審判期日提示譯文供當事人辨認、表示意見並為辯
    論者，程式自屬適法（最高法院95年度臺上字第295 號、94
    年度臺上字第4665號判決意旨參照）。查本案被告庚○○涉
    犯毒品危害防制條例第4 條第2 項之販賣第二級毒品罪嫌，
    屬最輕本刑為3 年以上有期徒刑之罪，為得核發通訊監察書
    之範圍，且警察機關執行本案之通訊監察，係依據本院所核
    發之通訊監察書，此有本院97年度聲監字第55號、97年度聲
    監續字第16號通訊監察書及附表各1 份在卷可憑（參見臺東
    縣警察局東警刑偵三字第00970067072 號刑案偵查卷宗第12
    頁至第17頁），是本案對於被告所使用之電話實施通訊監察
    ，自屬合法。而執行監聽機關對被告使用之電話實施通訊監
    察之結果，就上開電話中之通話內容，轉譯為卷附通訊監察
    譯文表，被告及其辯護人於本院審理時並不爭執上開譯文內
    容之真實性，且經本院於審判期日依法踐行提示上開監聽譯
    文之調查證據程式（本院卷第197 頁背面、第252 頁），本
    案卷附上開通訊監察譯文表及通訊監察錄音光碟，自均有證
    據能力。
貳、實體事項
一、犯罪事實之認定
    訊據被告庚○○矢口否認有何販賣第二級毒品之犯行，就附
    表一編號（一）部分辯稱：乙○○曾經有向伊借錢，且有按
    時還清，97年5月2日該次電話乙○○是要向伊借新臺幣（下
    同）5 千元，當時伊因為沒有現金，要乙○○1 小時候再來
    電詢問，後來伊實際借乙○○的金額只有4 千元，所以「少
    一個」的意思是少1 千元云云；就附表一編號（二）部分辯
    稱：97年5 月4 日11時51分18秒與丙○○之通話內容，乃丙○○知道伊家以油漆業維生，丙○○麻煩伊攪拌披土用以修
    補房屋的裂縫，但因為攪拌不均勻，所以丙○○才打電話詢
    問伊云云；就附表一編號（三）部分辯稱：97年5 月9 日10
    時45分59秒監聽譯文內容，是因為乙○○有委託伊幫乙○○
    漆住宅的油漆，是伊本人到乙○○住處商談工作內容，譯文
    中伊有講到「三七」，伊表示這是油漆每坪的價格為370 元
    云云；就附表一編號（四）部分辯稱：我沒有販賣安非他命
    給丁○○，丁○○有一次找我幫他拿，我說我要先跟他拿錢
    ，我再向別人拿，丁○○就說那不用了，就走了云云。經查
    ：
（一）按證人之陳述有部分前後不符或相互間有所歧異時，或因
      記憶淡忘、或事後迴護被告、或因其他事由所致，究竟何
      者為可採，法院仍得本其自由心證予以斟酌，非謂一有不
      符或矛盾，即應認其全部均為不可採信；尤其關於行為動
      機、手段及結果等之細節方面，證人之證言，有時亦有予
      渲染之可能；然其基本事實之陳述，若果與真實性無礙時
      ，則仍非不得予以採信（最高法院74年臺上字第1599號判
      例暨90年度臺上字第6078號判決要旨參照）；因之，證人
      供述之證據，前後縱有差異，事實審法院依憑證人前後之
      供述證據，斟酌其他證據，本於經驗法則與論理法則，取
      其認為真實之一部，作為論罪之證據，自屬合法（最高法
      院90年度臺上字第6943號判決要旨參照）。又因人之記憶
      有限，常隨時間之經過而有所遺忘，自不能期待該等證人
      刻意記憶各項細節，且施用毒品之人因癮頭一來急需購買
      毒品解癮，未解癮前之焦躁難耐以致心神均傾注於搜尋毒
      品以供施用，無暇記憶每次毒品交易金額，及至解癮後之
      藥害反應，更可能使施用毒品之人無法明確記憶交易細節
      ，顯屬常情，則該等證人事後所為回憶難免略有模糊之處
      ，不能以此即認定證人所述不實。
（二）附表一編號（一）、（三）部分
  １、證人乙○○於偵查中證稱：我以0000000000及0000000000
      的行動電話撥打庚○○所使用的0000000000行動電話，分
      別在97年5 月2 日16時、同年月9 日10時撥電話向庚○○
      購買安非他命，一次2 千元，一次3 千元，地點都在知本
      路1 段的網咖外等語（臺灣臺東地方法院檢察署97年度偵
      字第2356號偵查卷第16頁）。再於本院審理時證稱：我於
      97年5 月2 日向庚○○購買2 千元安非他命，大約是在97
      年5 月2 日前2 、3 天打電話問庚○○，他跟我說1 公克
      甲基安非他命是3 千元，所以譯文中「少一個」就是指2
      千元安非他命，當天我打完電話後，差不多1 個小時後，
      庚○○就在網咖外將安非他命拿給我；庚○○於97年5 月
      9 日電話中跟我說1 公克甲基安非他命是3 千7 百元，大
      約2 、3 個小時後，庚○○到網咖，我才跟庚○○說我只
      要買3 千元，庚○○在車內叫我先進去網咖等，庚○○隨
      後才進入網咖，他是在網咖裡面把安非他命拿給我的等語
      明確，核與附表一編號（一）、（三）所示之通訊監察譯
      文及買賣交易毒品常以暗語交談之常情相符。證人乙○○
      既就買賣情節證述綦詳，且有通訊監察譯文為據，足認其
      證述乃具體明確、信而有徵。再參酌證人乙○○與被告間
      ，並無證據證明有何故仇舊恨，則證人乙○○應無甘冒偽
      證罪責，而故意誣陷被告之理。又觀之上開通話內容，被
      告並無拒絕，且與證人乙○○相約見面，衡情被告隨後應
      有與證人碰面並交付毒品為是。至於證人乙○○雖僅使用
      0000000000行動電話向被告購買毒品，有上開通聯紀錄譯
      文可佐，然參以證人係同時使用0000000000門號，是證人
      乙○○未特別注意，而概括敘述以該二支電話向被告購買
      毒品，亦符常情；又證人乙○○於警詢中就97年5 月9 日
      之交易金額雖證稱為2 千元，然因人之記憶有限，施用毒
      品之人因購買毒品次數太多，或因毒癮發作，導致無法明
      確記憶交易細節，顯屬常情，則該等證人事後所為回憶難
      免略有模糊之處，不能以此即認定證人所述不實，再參以
      員警於詢問時，因證人並未將前因後果全盤證述，難免有
      一時記憶不清或口誤之情形發生，是自應證人於審理中明
      確針對監聽譯文詳細證稱：該次是購買3 千元等語，較為
      可信；又證人乙○○於偵查及本院審理時就交易地點之證
      述，雖略有不一致之處，然其於本院審理時已證稱：偵查
      中雖證稱交易毒品的地點都是在網咖附近，於本院審理時
      之所以證稱在朋友的住處，是因那個朋友的住處也是在網
      咖附近，而且也是在外面交易，不是在朋友住處裡面；且
      參酌證人於本院審理時係證稱：與被告先在網咖外碰面，
      再進入網咖內交付毒品，是證人乙○○於偵查中概稱係在
      網咖外交易，亦可理解。從而，應以證人乙○○於本院審
      理時詳細證稱交易地點係在網咖內，較為可採。
  ２、被告雖以前詞置辯，惟查：
（１）證人乙○○於本院審理時已明確證稱：我不知道庚○○他
      在做油漆工程的工人，97年5 月9 日10時45分59秒監聽譯
      文內容，不是要委託我漆油漆的事情，譯文中庚○○有講
      到「三七」，也非庚○○所述是油漆每坪的價格為370 元
      ；97年5 月2 日14時28分46秒通聯譯文之「少一個」，是
      指少1 千元的意思；不是如庚○○所講是少借1 千元之意
      ，因為我不曾向庚○○借過錢等語，顯與被告庚○○所辯
      不符。
（２）被告於警詢辯稱：我沒有跟乙○○通過電話，那個什麼懲
      的，他在警方作完筆錄後他有找我，說他是形勢所逼，他
      說你們警方不知道跟他說什麼云云（參見臺東縣警察局東
      警刑偵三字第0970067003號卷第3 、4 頁）；又於偵訊時
      辯稱：乙○○做完筆錄有來找我，他說陳柏森去找他，說
      要硬送我販賣，要他好好配合，會在法庭的時候，跟庭上
      講說，我沒有賣毒品給他，且我沒有講監聽譯文這些話，
      電話不是我的云云（參見臺灣臺東地方法院檢察署98年度
      偵字第1649號偵查卷第6 、7 頁）；然於本院改稱：我認
      識乙○○，0000000000號行動電話是我在使用沒錯，我也
      有在通訊監察譯文所載的時間與乙○○通話，通話內容如
      通訊監察譯文所載等語（參見本院卷第70頁），前後所辯
      已有不同。
（３）證人乙○○於警詢及偵查中，均已明確證述向被告購買毒
      品一事；於審理中亦未如被告所言推翻前揭證述，從而，
      被告以證人乙○○向其借錢等語置辯，顯是刻意曲解通訊
      監察譯文，而編造之詞，顯難憑採。
  ４、綜上所述，於附表一編號（一）、（三）之時間、地點，
      以附表一編號（一）、（三）之方法、價格，販賣第二級
      毒品予證人乙○○之事實，實堪認定。
（三）附表一編號（二）部分
  １、證人丙○○於偵查中證稱：我有跟被告購買毒品，5 月中
      有跟被告購買安非他命2 次，1 次2 仟元，交易地點在被
      告豐榮路家外面的巷子等語（參見臺灣臺東地方法院檢察
      署97年度偵字第2356號偵查卷第14頁）；復於本院審理時
      證稱：97年5 月4 日這次，我向庚○○購買過5 千元安非
      他命，我直接去庚○○家拿，交易地點在庚○○家（臺東
      市○○路24巷28號）外面，交易完成後，我回到家發現安
      非他命是咖啡色的，才會打電話給庚○○，從交易成功到
      我回到家打電話沒有超過20分鐘等語，核與附表一編號（
      二）所示之通訊監察譯文相符。證人丙○○既以特定事實
      為據，且就買賣情節證述綦詳，足認其證述乃具體明確、
      信而有徵。參以證人丙○○與被告間，亦無證據證明有何
      怨懟仇隙，則證人丙○○應無甘冒偽證罪責，而故意誣陷
      被告之理。至於證人丙○○於偵查中雖證稱交易金額為2
      千元，然因每個人之記憶有限，施用毒品之人因購買毒品
      次數太多，或因毒癮發作，導致無法明確記憶交易細節，
      顯屬常情，則證人事後所為回憶難免略有模糊之處，不能
      以此即認定證人所述不實，再參以證人乙○○於警詢時已
      證稱該次是購買5 千元（參見臺東縣警察局東警刑偵三字
      第00970067072 號刑案偵查卷宗第63頁），又檢察官於訊
      問時，雖有提示警詢筆錄，然檢察官係一次詢問5 位證人
      ，且證人丙○○僅短暫回答數語，並未針對通訊監察譯文
      詳細證述，有偵訊筆錄1 份（97年度偵字第2356號偵查卷
      第13頁至第15頁）在卷可參，則證人丙○○難免有一時記
      憶不清或口誤之情形發生，自應以證人丙○○於審理中明
      確針對監聽譯文詳細證稱：該次是購買5 千元等語，較為
      可信。
  ２、被告雖以上情置辯，惟證人丙○○於偵查及本院審理時，
      均已明確證述向被告購買毒品一事，且於本院審理時更明
      確證稱：我不知道庚○○是在作油漆業，也沒有麻煩庚○○攪拌披土用以修補房屋的裂縫；97年5 月4 日11時51分
      18秒監聽譯文內容，不是因為庚○○麻煩我攪拌披土用以
      修補房屋的裂縫，但因為攪拌不均勻，所以我才打電話詢
      問他，而是因為甲基安非他命的顏色是咖啡色，所以我才
      打電話問他等語。從而，被告以證人丙○○攪拌披土云云
      資為抗辯，顯是刻意曲解通訊監察譯文，而編造之詞，實
      難採信。
  ３、綜上所述，於附表一編號（二）之時間、地點，以附表一
      編號（二）之方法、價格，販賣第二級毒品予證人丙○○
      之事實，應堪認定。
（四）附表一編號（四）部分
  １、證人丁○○於偵查中證稱：我有跟被告購買毒品，我是以
      0000000000門號的行動電話撥打庚○○0000000000門號的
      行動電話，時間在97年5 月30日上午10點及11點，當天是
      聯絡2 次，只有成交1 次，目的是購買安非他命，交易地
      點就是在盧元淇豐榮路他家的外面等語（參見臺灣臺東地
      方法院檢察署97年度偵字第1649號偵查卷第17頁）。再於
      本院審理時證稱：是我跟己○○拿錢，把錢拿給庚○○，
      他出去後就把安非他命拿給我，我再把安非他命拿給己○○，我與己○○認識，她說他自己向庚○○購買毒品時，
      數量都比較少，所以己○○才請我去向庚○○購買毒品；
      （問：97年5 月30日你就只有幫己○○購買過這一次安非
      他命？）對，這次的金額是3 千元，數量我忘記了；我先
      跟庚○○聯絡，他跟我約在臺東市○○路殺雞場見面，我
      把錢交給庚○○，庚○○就先離開1 、20分鐘，回來後就
      把安非他命交給我等語，核與附表一編號（四）所示之通
      訊監察譯文及買賣交易毒品常以暗語交談之常情相符。證
      人丁○○既以特定事實為據，且就買賣情節證述綦詳，足
      認其證述乃具體明確、信而有徵。參以證人丁○○與被告
      間，並無證據顯示有故仇舊恨關係，則證人丁○○應無甘
      冒偽證罪責，而故意誣陷被告之理。又觀之上開通話內容
      ，被告與證人梁清已就金額、數量、分裝方式達成合意，
      且相約見面，衡情被告隨後應有與證人梁清碰面並交付毒
      品為是。至於買賣毒品只要買賣雙方合意並交付即可，購
      毒者係為自己或他人購買，並非重要之點，自不因證人丁○○是為他人購買毒品，而就上開事實之認定有任何影響
      ，附此敘明。
  ２、被告於警詢時雖辯稱：我要看人才知道是否認識阿輝，我
      是沒有在賣那個啦，差不多在2 星期前，臺北城那個阿輝
      也有說啊，他跟他老婆一起被警察捉，然後他說有跟警察
      談條件，他老婆不要驗尿，他說如果開庭他要幫我說明，
      不是我（參見臺東縣警察局東警刑偵三字第00970067072
      號卷第5 、6 頁）；復於偵訊時辯稱：我沒有販賣，他親
      口告訴我說，他和他老婆一起被抓，他與警察談條件，不
      要對他老婆驗尿，他會配合與警察作筆錄，電話真的不是
      我在用的，我說的都是事實，丁○○做完筆錄有跟我講，
      會在法庭的時候，跟庭上講說，我沒有賣毒品給他云云（
      參見臺灣臺東地方法院檢察署98年度偵字第1649號卷第6
      、26頁）；然於本院審理時改稱：0000000000號行動電話
      是我在使用沒錯，我也有在通訊監察譯文所載的時間與丁○○通話，通話內容如通訊監察譯文所載等語（本院卷第
      70頁），前後所辯已有不同。而證人丁○○於偵查及本院
      審理時，均明確證述向被告購買毒品一事，於審理中亦未
      如被告所言推翻前揭證述，從而，被告以證人丁○○受警
      察利誘而故意誣陷他置辯，顯屬空言。
  ３、被告雖另辯稱：丁○○有次找我幫他拿毒品，我說要先跟
      丁○○拿錢，我再向別人拿毒品，丁○○說那不用了，就
      走了云云，然此顯與附表一編號（四）之通訊監察譯文顯
      示：證人丁○○以電話直接向被告出價購買毒品，且被告
      亦未拒絕之內容不符；是被告所辯，應屬臨訟編造之詞，
      殊難採信。
  ４、綜上所述，被告於於附表一編號（四）之時間、地點，以
      附表一編號（四）之方法、價格，販賣第二級毒品予證人
      丁○○之事實，洵堪認定。
二、論罪科刑
（一）按販賣毒品之所謂販賣行為，須行為人主觀上有營利意圖
      ，且客觀上有販入或賣出毒品行為，即足構成，至於實際
      上是否已經獲利，則非所問；必也始終無營利之意思，而
      以原價或低於原價有償讓與他人，方難謂為販賣行為，而
      僅得以轉讓罪論處（最高法院86年度臺上字第7522號、93
      年度臺上字第1651號判決意旨參照）。又我國查緝甲基安
      非他命之販賣一向執法亟嚴，對於販賣甲基安非他命者尤
      科以重度刑責，而販賣甲基安非他命既係違法行為，當非
      可公然為之，亦難謂有公定價格，且容易分裝並增減份量
      及純度，而每次買賣之價量，可能隨時依雙方關係深淺、
      資力、需求量及對行情之認知、來源是否充裕、查緝是否
      嚴謹、購買者被查獲時供述購買來源之可能風險評估等情
      形，而異其標準，非可一概而論；且販賣者從各種「價差
      」、「量差」或以「純度」謀取利潤方式，或有差異，然
      其所圖利益之非法販賣行為目的，則屬相同，並無二致。
      從而，販賣之利得，除被告就販賣之價量俱臻明確供述外
      ，委難察得實情。再因甲基安非他命量微價高，販賣者大
      都有暴利可圖，茍非意圖販賣營利，一般人焉有可能甘冒
      重度刑責，而轉售甲基安非他命。查被告於附表一所示之
      時間、地點，以現金交付方式，販賣甲基安非他命與附表
      一所示之人，業經認定如前，本件既查無證據證明被告庚○○係自行製造甲基安非他命販售，衡情應係被告庚○○
      販入後再行分裝售出，以謀取其中之利潤，再參諸我國政
      府一再宣示反毒決心，販賣毒品係屬違法行為，且販賣甲
      基安非他命罪刑甚重，此乃眾所週知之事，而被告衡情當
      無甘冒重典，販入甲基安非他命後，再以販入之同一價格
      與數量，甚至低於原價轉售或抵償予前開購買毒品者之理
      。
（二）次按行為後法律有變更者，適用行為時之法律，但行為後
      之法律有利於行為人者，適用最有利於行為人之法律，刑
      法第2 條第1 項定有明文。查被告行為後，毒品危害防制
      條例已於98年5 月20修正公布，同年月23日施行，其中第
      4 條第2 項「製造、運輸、販賣第二級毒品者」之法定刑
      ，原為無期徒刑或7 年以上有期徒刑，得併科罰金新臺幣
      7 百萬元以下罰金，修正提高為無期徒刑或7 年以上有期
      徒刑，得併科罰金新臺幣1 千萬元以下罰金，修正後之規
      定並未有利於被告，應適用修正前毒品危害防制條例之規
      定。是核被告所為，係犯修正前毒品危害防制條例第4 條
      第2 項之販賣第二級毒品罪。
（三）再按刑法於94年2 月2 日修正公布，刪除第56條所定連續
      犯之規定，自95年7 月1 日施行。而基於概括犯意連續多
      次販賣毒品之行為，於刑法修正刪除連續犯規定之前，雖
      均依連續犯論以一罪，然此次刑法第56條修正理由之說明
      謂：「對繼續犯同一罪名之罪者，均適用連續犯之規定論
      處，不無鼓勵犯罪之嫌，亦使國家刑罰權之行使發生不合
      理之現象。」、「基於連續犯原為數罪之本質及刑罰公平
      原則之考量，爰刪除有關連續犯之規定」等語，即係將本
      應各自獨立評價之數罪，回歸本來就應賦予複數法律效果
      之原貌。次按所謂之集合犯，是指立法者所制定之犯罪構
      成要件中，本就預定有數個同種類之行為將反覆實行之犯
      罪而言，將各自實現犯罪構成要件之多數行為，解釋為集
      合犯，而論以一罪；是對於集合犯，於連續犯刪除後，必
      須從嚴解釋，以符合立法者之意向。查毒品危害防制條例
      所定之販賣毒品罪之構成要件文義，實無從認定立法者本
      即預定該犯罪之本質，必有數個同種類行為而反覆實行之
      集合犯行，故販賣毒品罪，難認係集合犯。因此，就刑法
      修正施行後多次販賣毒品之犯行，應採一罪一罰，始符合
      立法本旨。是本件被告庚○○上開販賣第二級毒品甲基安
      非他命之犯行，犯意各別，行為互殊，應分論併罰。
（四）又按修正前毒品危害防制條例第4 條第2 項之販賣第二級
      毒品罪之法定刑為無期徒刑或7 年以上有期徒刑，同為販
      賣第二級毒品之人，其原因動機不一，犯罪情節未必盡同
      ，或有大盤毒梟者，亦有中、小盤之分，甚或僅止於吸毒
      者友儕間為求互通有無之有償轉讓者亦有之，其販賣行為
      所造成危害社會之程度自屬有異，法律科處此類犯罪，所
      設之法定最低本刑卻同為無期徒刑或7 年以上，不可謂不
      重。於此情形，固應依其客觀之犯行與主觀之惡性二者加
      以考量其情狀，是否有可憫恕之處，適用刑法第59條之規
      定酌量減輕其刑，期使個案裁判之量刑，能斟酌至當，符
      合比例原則，然非對小額交易者，一律給予減輕其刑之寬
      典，否則即失立法原意。查本件被告販賣第二級毒品，其
      販賣之數量與所得金額雖非鉅大，但次數已達4 次，又係
      販予不同之人，且從上開通訊監察譯文可知，上開證人係
      撥打電話以暗語直接向被告購買毒品，顯然被告是以販賣
      毒品獲利為常態，並非吸毒者友儕間為求互通有無而偶然
      為之，在客觀上實難引起一般人之同情，是本件自無酌量
      減輕其刑規定之適用，併為敘明。
（五）被告前有如犯罪事實欄所載之論罪科刑執行情形，此有臺
      灣高等法院被告前案紀錄表1 份附卷可考，其於有期徒刑
      執行完畢後，5 年以內故意再犯本案有期徒刑以上之罪，
      為累犯，應依刑法第47條第1 項之規定，加重其刑。
（六）爰審酌毒品對社會秩序及國民健康危害至深且鉅，嚴重影
      響社會治安，製造、運輸、販賣等行為情節尤重，更應嚴
      加非難，而被告自己有施用毒品前科，明知毒品對人體健
      康戕害甚鉅，為牟取利益，竟無視國家杜絕毒品犯罪之禁
      令，多次販賣甲基安非他命，肇生他人施用毒品之來源，
      戕害國民身心健康，且有滋生其他犯罪之可能，對社會所
      生危害程度實屬非輕；兼衡其犯罪次數、所得、智識程度
      ，以及犯罪後仍否認販賣甲基安非他命之犯行，毫無悔意
      等一切情狀，各量處如主文所示之刑，並定其應執行之刑
      ，以示懲儆。被告之辯護人雖請求本院定執行刑為有期徒
      刑12年以下，然經本院綜合考量被告犯案情節及態度，認
      定執行刑為有期徒刑12年以下，顯不足以達成刑罰之應報
      與教育目的，亦予敘明。
（五）沒收部分
  １、按沒收為從刑，應附屬於主刑，不生比較輕重之問題。是
      以行為後法律有變更者，如新法規定之主刑較輕於舊法，
      或其輕重與舊法完全相同，或僅關於沒收之規定有所修正
      時，自不問其沒收部分之輕重如何，均應依從新之原則，
      適用裁判時之新法；惟若經比較新舊法之主刑輕重，認應
      依刑法第二條第一項但書適用最有利於行為人之舊法時，
      則依從刑附屬於主刑之原則，自不得將沒收部分予以割裂
      ，而單獨適用新法之相關規定（最高法院87年度台上字第
      3332號判決意旨參照）。查毒品危害防制條例於98年5 月
      20日修正時，就第19條第1 項之沒收規定雖未修正，然因
      該條例第4 條業經修正，並以修正前之規定較有利於被告
      ，本於上開主、從刑不可分原則，就本件沒收規定，亦應
      以修正前毒品危害防制條例第19條第1 項為據。
  ２、按修正前毒品危害防制條例第19條第1 項規定，犯該條例
      第4 條至第9 條、第12條、第13條或第14條第1 項、第2
      項之罪者，其供犯罪所用或因犯罪所得之財物，均沒收之
      ，如全部或一部不能沒收時，追徵其價額或以其財產抵償
      之。本規定所稱「追徵其價額」者，係指所沒收之物為金
      錢以外之其他財物而無法沒收時，應追徵其價額，使其繳
      納與原物相當之價額。如所得財物為金錢而無法沒收時，
      則以其財產抵償之，不發生追徵價額之問題（最高法院96
      年度台上字第832 號判決要旨參照）。次按行動電話服務
      須以晶片卡（即SIM 卡）為使用介面，因此電信公司於出
      租行動電話門號予消費者使用時，即同時附帶提供晶片卡
      給消費者作為門號使用之介面，故電信公司接受消費者申
      辦門號並將該門號開通上線時，該晶片卡之所有權亦移轉
      於消費者，自不能認該晶片卡仍屬電信公司所有之物（最
      高法院97年度台上字第1952號判決意旨參照）。末按供犯
      罪所用或犯罪預備之物，以屬於犯罪行為人者為限，得沒
      收之，刑法第38條第1 項第2 款、第2 項，分別定有明文
      ；該款所定得沒收之供犯罪所用或供犯罪預備之物，必於
      犯罪有直接關係者，始屬相當（最高法院51年台非字第13
      號判例意旨參照）
  ３、經查：
（１）附表三編號（一）所示之物，依其價格及社會大眾普遍擁
      有行動電話之狀態，既為被告長期使用，理應為被告所有
      ，且係被告用來聯絡買賣甲基安非他命事宜，而犯毒品危
      害防制條例第4 條第2 項之販賣毒品罪所用之財物，業經
      本院認定如前，應依修正前毒品危害防制條例第19條第1
      項，宣告沒收之。
（２）被告就附表三編號（二）、（三）、（四）、（五）所示
      之物，係被告販賣第二級毒品甲基安非他命所得之財物，
      應依毒品危害防制條例第19條第1 項，宣告沒收之，如全
      部或一部不能沒收時，以其財產抵償之。
（３）至於其他扣案物品，並無證據證明與本件販賣毒品案件有
      直接關係，爰不宣告沒收。
乙、無罪部分
一、公訴意旨另以：被告於附表二編號（一）、（二）所示之時
    、地，以附表二編號（一）、（二）所示之方法及價錢，販
    賣第二級毒品甲基安非他命予甲○○7 次、丙○○1 次，因
    認被告係犯修正前毒品危害防制條例第4 條第2 項之販賣第
    二級毒品罪嫌云云。
二、按施用毒品者所稱其向某人買受毒品之指證，不得作為有罪
    判決之唯一證據，仍須調查其他必要之證據，以察其是否與
    事實相符，良以毒品買受者之指證，其憑信性於通常一般人
    已有所懷疑，尚難確信其為真實。況依毒品危害防制條例第
    17條之規定，其供出毒品來源而破獲者，復得減輕其刑，則
    其指證之真實性猶有疑慮，是施用毒品者之指證，其真實性
    有待其他必要證據加以補強。茲所謂必要之補強證據，固不
    以證明販賣毒品犯罪構成要件之全部事實為必要，但以與施
    用者之指證具有相當之關聯性為前提，其經與施用者之指證
    綜合判斷，已達於通常一般人均不致有所懷疑，而得確信施
    用者之指證為真實者，始得為有罪之認定，此為無罪推定原
    則之必然推演（最高法院93年度台上字第6750號判決要旨參
    照）。
三、公訴人認被告涉有上開犯行，無非係以證人甲○○、丙○○
    於警、偵訊之證詞為據。
四、訊據被告否認附表二編號（一）、（二）所載犯行，辯稱：
    我未販賣毒品予甲○○、丙○○。經查：
（一）附表二編號（一）部分
      證人甲○○於警詢時證稱：我吸食的毒品是向綽號叫「蕃
      薯仔」之男子所購買，我平均約每一個禮拜向「蕃薯仔」
      購買安非他命毒品一次，因為我的自小客車常會借他使用
      ，所以我會打電話給他或是他打電話給我時我們就會在車
      上交易，有時候他也會來我家，我每次都是以1 千元的量
      跟他購買，但有時候沒有錢時他會先讓我欠著，欠到一個
      量約7 千元時，再一次付錢給他等語（參見臺東縣警察局
      東警刑偵三字第0970003973號刑案偵查卷宗第7 頁）。又
      於偵查中證稱：我有向庚○○購買毒品，持續3 個月，都
      是購買甲基安非他命毒品，從今年5 月份開始，斷斷續續
      到6 、7 月，每隔2 、3 天購買1 次，每次購買1 千元；
      我都用我的0000000000、0000000000打庚○○0916的行動
      電話，他有好幾支號碼，聯絡好後，有時候他叫我過去他
      家門口，有時候他來我家門口，有時候在R2電動玩遊藝場
      門口（問：你在警詢時陳述，你一個禮拜向他購買毒品一
      次，到底是二、三天還是一個禮拜購買毒品一次？）一個
      禮拜，因為他賣給我的毒品所用的夾鏈袋我都有留下來，
      總共7 個，有被警察查扣等語（參見臺灣臺東地方法院檢
      察署97年度偵字第1827號偵查卷第8 頁、第9 頁）。然其
      於本院審理時翻異前詞，改證稱：（問：你是向庚○○購
      買甲基安非他命，還是與庚○○合資一起向第三人購買？
      ）合資，我是問庚○○現在有沒有辦法拿甲基安非他命，
      他說他打電話問看看，後來庚○○說1 公克要3 千5 百元
      ，我說我身上的錢不夠，有時候只有1 千元，有時候只有
      2 千元，不夠的錢我就請庚○○幫我添，所以庚○○拿到
      甲基安非他命後，我再拿一些貨倒還給他。（問：你以這
      樣的方式向庚○○買或合資，你是否覺得庚○○有無賺錢
      ？）我不知道他有沒有賺錢，因為當時甲基安非他命的時
      價大約就是這樣。（問：你當時在檢察官偵查中說，你於
      97年5 月間到6 月底向庚○○買總共7 次，是每次都有還
      他錢嗎？）不是7 次，是7 千元，我總共跟庚○○拿過4
      次毒品，一次是拿現金，我出2 千，庚○○出1 千5 百元
      ，甲基安非他命拿到後我有把毒品吐還給他，其他3 次都
      是後來才付錢的，其中1 次是欠他3 千元，其他兩次是2
      千元，總共是7 千元，但後面這3 次我也有把倒還一些毒
      品給被告。（提示97年度聲拘字第93號偵查卷第7 頁第9
      行起證人甲○○於臺東分局之警詢筆錄）警詢筆錄為何與
      剛才的陳述不同？）我那時候也不太清楚，我那時候很怕
      被驗尿，我那時候有強調7 千元，但沒有講說一次1 千元
      ，警察在我間有找到分裝袋，但那是以前吸食的分裝袋，
      那次我聽說被告要去高雄，警察是問我找不找的到被告，
      我說聽說他好像要去高雄這樣而已，我跟被告沒有金錢往
      來，只有欠過他錢，和集資一起購買安非他命這樣而已。
      （問：你當時是否有把裝甲基安非他命的夾鏈袋交給警察
      ？）有，那是之前吸食剩下來的袋子，有些是被告給我的
      ，有些是以前吸食毒品時留下來的。（問：你總共向庚○○買的次數是4 次？）對，不是起訴書所載的7 次。（問
      ：在你剛才陳述的4 次裡面，是否都有以手機和庚○○聯
      絡？）有。（問：你剛才說你是跟庚○○合資購買，他都
      是在何地點把毒品交給你？）有時候來我家，有時候我去
      找他，如果他來跟我借車的話，就會在車上，我剛才所說
      的4 次都是在車上，有在我車上也有在庚○○的車上。（
      問：你剛才說你們是合資購買，你們在車上如何分裝你買
      到的甲基安非他命和庚○○買到的安非他命？）就是大概
      的數量，分裝袋都是由庚○○拿給我，若沒有分裝袋，我
      就會用抽菸的盒子來裝，我若出錢3 分之1 ，我就會拿3
      分之1的數量，把其餘的毒品吐還給庚○○。（問：你每
      次與庚○○合資購買，都沒有問庚○○出多少錢？）因為
      我每次都會先問安非他命1 公克多少錢，我就會跟他說我
      要拿1 公克，並跟他說我身上不夠錢，所以再把不夠錢的
      部分倒一些安非他命還給庚○○，我每次都是和庚○○合
      資購買1 公克的安非他命。（提示97年10月7 日證人甲○○於檢察官偵訊時之筆錄，並問：有何意見？）我都是說
      合資，應該不是購買，我是有跟檢察官說毒品我是向庚○○拿的，但沒有提到合資的事情，那時候檢察官是問我毒
      品是不是跟庚○○拿的，我回答是。（問：你在電話裡面
      有無跟庚○○說要合資？）沒有，都是見面時才說的。（
      問：那庚○○怎麼知道你要和他合資？）我每次都是先打
      電話給庚○○，說要拿1 公克的安非他命，庚○○就先過
      來找我，要跟我拿錢，我就跟他說我錢不夠，要跟他公家
      拿，庚○○就說好，後來庚○○拿到毒品後，會再打電話
      給我，我再把一些毒品倒還給他。（問：次數到底是幾次
      ？）4 次，是在97年5 月中旬到6 月中旬。（問：是在何
      處的車上拿安非他命？）有在我家門口，也有在庚○○家
      門口的車上等語。雖謂證人可能因記憶有限，隨時間之經
      過有所遺忘、缺漏，致前後證述不符，然其證述齟齬者既
      係攸關被告販賣第二級毒品犯罪之時間、次數、地點，以
      及證人向被告購買抑或乃與被告合資向第三人購買之基礎
      事實，顯有重大瑕疵；且自證人處扣得之夾鏈袋，亦驗無
      被告之指紋，此有內政部警政署刑事警察局98年6 月9 日
      刑紋字第0980070103號鑑驗書1 份在卷可稽，此外復無通
      訊監察譯文或其他事證可資佐證。從而，本院尚無從以證
      人單一且有瑕疵之證述，逕予認定被告有此部分販賣第二
      級毒品之犯行。
（二）附表二編號（二）部分
      證人丙○○於警詢時證稱：（提示97年5 月18日15時26分
      42秒監聽譯文，並問：這是何意？）我要向庚○○買安非
      他命，接聽電話的是庚○○的女朋友，這次我跟庚○○買
      2 千元的安非他命，交易地點是我去庚○○的家，庚○○
      親手交給我的，這次我有拿到安非他命等語（臺東縣警察
      局東警刑偵三字第00970067072 號刑案偵查卷宗第63頁、
      第64頁）。又於偵查中證稱：5 月中有跟被告購買2 次安
      非他命，每次都是2 千元，交易地點在他豐榮路家外面的
      巷子等語（97年度偵字第2356號偵查卷第14頁）。惟於審
      理時證稱：我曾經向庚○○購買過兩次安非他命，第一次
      買3 千元，但庚○○沒有來，97年5 月18日監聽譯文的內
      容，是我打電話給庚○○說要買甲基安非他命，但我到他
      家等很久，庚○○沒有出來，所以沒有交易成功，沒有交
      易成功的就是3 千元這次，所以我向庚○○購買2 次安非
      他命，其中3 千元這次是沒有交易成功的等語。雖謂證人
      可能因記憶有限，隨時間之經過有所遺忘、缺漏，致前後
      證述不符，然其證述齟齬者既係攸關被告販賣第二級毒品
      犯罪是否交易成功之基礎事實，有重大瑕疵可指，且無其
      他事證可資認定；再審酌97年5 月18日15時26分42秒之通
      訊監察錄音及譯文（東警刑偵三字第00970067072 號卷第
      70頁），亦僅有被告與證人丙○○期約交易甲基安非他命
      之內容，核與證人丙○○證稱：此次交易沒有成功等語難
      謂不符。從而，本院尚無從以證人有瑕疵之單一供述內容
      ，逕予認定被告有此部分販賣第二級毒品之犯行。
四、綜上所述，證人甲○○、丙○○關於被告如附表二所涉販賣
    第二級毒品之罪嫌，既有證詞前後不符之瑕疵，復缺乏通訊
    監察譯文或其他積極證據相佐，本院自無從以上開證人有瑕
    疵之供述內容，率以認定被告有上開販賣第二級毒品甲基安
    非他命之犯行，揆之首揭說明，就檢察官所指附表二之販賣
    毒品犯行部分，應為被告無罪之諭知，以示審慎。
據上論斷，應依刑事訴訟法第299 條第1 項前段、第301 條，修
正前毒品危害防制條例第4 條第2 項、第19條第1 項，刑法第11
條前段、第47條第1 項，第51條第5 款，判決如主文。
本案經檢察官戊○○到庭執行職務。
中    華    民    國    98    年    12    月    9     日
                  刑事第一庭審判長法   官  郭千黛
                                  法   官  陳義忠
                                  法   官  李俊彬
以上正本證明與原本無異。
如不服本判決應於收受送達後10日內向本院提出上訴書狀，並應
敘述具體理由；其未敘述上訴理由者，應於上訴期間屆滿後20日
內向本院補提理由書（均須按他造當事人之人數附繕本）。「切
勿逕送上級法院」。
                                   書記官  陳昭穎
中    華    民    國    98    年    12    月    9     日
附錄本案論罪科刑法條
修正前毒品危害防制條例第4 條
製造、運輸、販賣第一級毒品者，處死刑或無期徒刑；處無期徒
刑者，得併科新臺幣 1 千萬元以下罰金。
製造、運輸、販賣第二級毒品者，處無期徒刑或7 年以上有期徒
刑，得併科新臺幣 7 百萬元以下罰金。
製造、運輸、販賣第三級毒品者，處5 年以上有期徒刑，得併科
新臺幣 5 百萬元以下罰金。
製造、運輸、販賣第四級毒品者，處3 年以上 10 年以下有期徒
刑，得併科新臺幣 3 百萬元以下罰金。
製造、運輸、販賣專供製造或施用毒品之器具者，處1 年以上 7
年以下有期徒刑，得併科新臺幣 1 百萬元以下罰金。
前五項之未遂犯罰之。
附表一
┌──┬─────┬─────┬────┬─────────┬────────────────┬─────┬──────────────┐
│編號│   時間   │   地點   │  對象  │       方法       │         通訊監察譯文           │   金額   │      所犯罪名與宣告刑      │
│    │          │          │        │                  │                                │（新臺幣）│                            │
│    │          │          │        │                  │                                │          │                            │
├──┼─────┼─────┼────┼─────────┼────────────────┼─────┼──────────────┤
│(一)│97年5 月2 │臺東縣臺東│ 乙○○ │乙○○以行動電話（│行動電話門號0000000000號，於97年│2 千元    │庚○○販賣第二級毒品，累犯，│
│    │日15時30分│市○○路1 │        │門號：0000000000號│5月2日14時28分46秒通訊監察譯文：│          │處有期徒刑捌年陸月；附表三編│
│    │許        │段某網咖外│        │）與庚○○使用之行│「a（乙○○）:你有辦法下來嗎?b（│          │號（一）、（二）所示之物，均│
│    │          │          │        │動電話（門號：0919│庚○○）:你是誰?a:開發隊的。b:嘿│          │沒收之，其中附表三編號（二）│
│    │          │          │        │074384號）聯絡，於│!怎樣?a:你有辦法走嗎?b:有啊，怎 │          │、所示之物，如全部或一部不能│
│    │          │          │        │左列時間、地點交付│麼沒辦法走。a:好啊!我等你。b:多 │          │沒收時，以其財產抵償之。    │
│    │          │          │        │。                │少錢?a:一樣，沒有啦，少一個。b: │          │                            │
│    │          │          │        │                  │好啦。」（東警刑偵三字第09700670│          │                            │
│    │          │          │        │                  │03號卷第54頁）                  │          │                            │
│    │          │          │        │                  │                                │          │                            │
├──┼─────┼─────┼────┼─────────┼────────────────┼─────┼──────────────┤
│(二)│97年5 月4 │臺東縣臺東│丙○○  │丙○○以行動電話（│行動電話門號0000000000號，於97年│5 千元    │庚○○販賣第二級毒品，累犯，│
│    │日上午11時│市○○路24│        │門號：0000000000號│5月4日11時51分18秒通訊監察譯文：│          │處有期徒刑捌年陸月；附表三編│
│    │30分許    │巷28號盧沅│        │）與庚○○使用之行│「a:喂!這是水泥喔?b:那不會啦。a:│          │號（一）、（三）所示之物，均│
│    │          │淇住處外  │        │動電話（門號：0919│害我嚇一跳。b:那是土粉而已。a:喂│          │沒收之，其中附表三編號（三）│
│    │          │          │        │074384號）聯絡，於│!下午再找你，下午說也一樣。b:好 │          │、所示之物，如全部或一部不能│
│    │          │          │        │左列時間、地點交付│。」                            │          │沒收時，以其財產抵償之。    │
│    │          │          │        │。                │                                │          │                            │
├──┼─────┼─────┼────┼─────────┼────────────────┼─────┼──────────────┤
│(三)│97年5 月9 │臺東縣臺東│乙○○  │乙○○以行動電話（│行動電話門號0000000000號，於97年│3 千元    │庚○○販賣第二級毒品，累犯，│
│    │日12時或13│市○○路1 │        │門號：0000000000號│5月9日10時45分59秒通訊監察譯文：│          │處有期徒刑捌年陸月；附表三編│
│    │時許      │段某網咖內│        │）與庚○○使用之行│「a（乙○○）:有方便嗎?b（庚○○│          │號（一）、（四）所示之物，均│
│    │          │          │        │動電話（門號：0919│）:誰?a:開發隊的。b: 啊!a:有方便│          │沒收之，其中附表三編號（四）│
│    │          │          │        │074384號）聯絡，於│嗎?b:方便是方便，價錢很高耶。a: │          │、所示之物，如全部或一部不能│
│    │          │          │        │左列時間、地點交付│多少!b:37耶?a:你在哪裡。b:我一樣│          │沒收時，以其財產抵償之。    │
│    │          │          │        │。                │在開發隊啊。a:家裡喔?b:嘿啊！a: │          │                            │
│    │          │          │        │                  │你在開發隊的網咖還是在你家？。b:│          │                            │
│    │          │          │        │                  │我家啊。a:我過去找你。b:好。」  │          │                            │
│    │          │          │        │                  │（東警刑偵三字第0970067003號卷第│          │                            │
│    │          │          │        │                  │54頁）                          │          │                            │
├──┼─────┼─────┼────┼─────────┼────────────────┼─────┼──────────────┤
│(四)│97年5 月30│臺東縣臺東│丁○○  │丁○○以行動電話（│行動電話門號0000000000號，於97年│3 千元    │庚○○販賣第二級毒品，累犯，│
│    │日11時至24│市○○路某│        │門號：0000000000號│5月30日10時24分24秒通訊監察譯文 │          │處有期徒刑捌年陸月；附表三編│
│    │時間某時許│殺雞場    │        │）與庚○○使用之行│：「a:你在忙嗎?b:沒有啊。a:你在 │          │號（一）、（五）所示之物，均│
│    │          │          │        │動電話（門號：0919│做的工作還有嗎?b:那一種?a:男的啊│          │沒收之，其中附表三編號（五）│
│    │          │          │        │074384號）聯絡，於│。b:是找人就有啊。a:找人就有喔! │          │、所示之物，如全部或一部不能│
│    │          │          │        │左列時間、地點交付│你自己本身都沒有喔?b:怎樣嗎?沒關│          │沒收時，以其財產抵償之。    │
│    │          │          │        │。                │係，直接講。a:直接說喔，我要一克│          │                            │
│    │          │          │        │                  │，我要去外地。b:啊!a:我要一克， │          │                            │
│    │          │          │        │                  │你要算我多少?b: 是現金還是怎樣  │          │                            │
│    │          │          │        │                  │?a:現金。b:你直接來我家就好了。 │          │                            │
│    │          │          │        │                  │a:直接過去你家喔，你在家喔?b:嘿 │          │                            │
│    │          │          │        │                  │啊。我順便有事情要跟你講。a:好啊│          │                            │
│    │          │          │        │                  │。」                            │          │                            │
│    │          │          │        │                  │                                │          │                            │
│    │          │          │        │                  │行動電話門號0000000000號，於97年│          │                            │
│    │          │          │        │                  │5月30日11時09分56秒通訊監察譯文 │          │                            │
│    │          │          │        │                  │：「a:喂!蕃薯我跟你講，我叫人拿 │          │                            │
│    │          │          │        │                  │錢下來有沒有。b:嘿!a:你幫我弄一 │          │                            │
│    │          │          │        │                  │個三仟有沒有。b:嘿!a:弄一個0.5的│          │                            │
│    │          │          │        │                  │。實的0.5。b:嘿!a:其它的放在另外│          │                            │
│    │          │          │        │                  │一包。這樣你聽懂嗎?b:嘿!a:等下我│          │                            │
│    │          │          │        │                  │拿到錢我打給你。b:好。」        │          │                            │
└──┴─────┴─────┴────┴─────────┴────────────────┴─────┴──────────────┘
附表二
┌───┬─────┬─────┬────┬─────────┬────┬───┬────┐
│編號  │   時間   │   地點   │  對象  │       方法       │毒品種類│ 數量 │  金額  │
│      │          │          │        │                  │        │      │(新臺幣)│
├───┼─────┼─────┼────┼─────────┼────┼───┼────┤
│（一）│97年5 月間│臺東縣臺東│ 甲○○ │甲○○以行動電話（│甲基安非│1 次1 │1 次1 千│
│      │至6 月底  │市○○路24│        │門號：0000000000、│  他命  │包，共│元，共計│
│      │          │巷28號盧沅│        │0000000000號）與盧│        │計7 包│7 千元  │
│      │          │淇住處外或│        │沅淇使用之行動電話│        │      │        │
│      │          │臺東縣臺東│        │(門號：0000000000 │        │      │        │
│      │          │市○○街97│        │號)聯絡，於左列時 │        │      │        │
│      │          │號甲○○住│        │間、地點交付，前後│        │      │        │
│      │          │處或庚○○│        │共計7 次。        │        │      │        │
│      │          │車上或王騰│        │                  │        │      │        │
│      │          │穎車上    │        │                  │        │      │        │
├───┼─────┼─────┼────┼─────────┼────┼───┼────┤
│（二）│97年5 月18│臺東縣臺東│ 丙○○ │丙○○以行動電話（│甲基安非│ 1 包 │2 千元  │
│      │日        │市○○路24│        │門號：0000000000號│  他命  │      │        │
│      │          │巷28號盧沅│        │）與庚○○使用之行│        │      │        │
│      │          │淇住處外  │        │動電話（門號：0919│        │      │        │
│      │          │          │        │074384號）聯絡，於│        │      │        │
│      │          │          │        │左列時間、地點交付│        │      │        │
│      │          │          │        │。                │        │      │        │
└───┴─────┴─────┴────┴─────────┴────┴───┴────┘
附表三
┌───┬───────────────┬──────────┬─────────────┐
│編號  │            沒收物            │      沒收依據      │           備註           │
├───┼───────────────┼──────────┼─────────────┤
│（一）│行動電話1 支                  │毒品危害防制條例第19│扣案。                    │
│      │（廠牌：Sony Ericsson z550i； │條第1項             │                          │
│      │  含Sim卡，門號：0000000000） │                    │                          │
│      │                              │                    │                          │
├───┼───────────────┼──────────┼─────────────┤
│（二）│現金  2 千元                  │毒品危害防制條例第19│未扣案。                  │
│      │                              │條第1項             │                          │
├───┼───────────────┼──────────┼─────────────┤
│（三）│現金  5 千元                  │毒品危害防制條例第19│未扣案。                  │
│      │                              │條第1項             │                          │
├───┼───────────────┼──────────┼─────────────┤
│（四）│現金  3 千元                  │毒品危害防制條例第19│未扣案。                  │
│      │                              │條第1項             │                          │
├───┼───────────────┼──────────┼─────────────┤
│（五）│現金  3 千元                  │毒品危害防制條例第19│未扣案。                  │
│      │                              │條第1項             │                          │
│      │                              │                    │                          │
└───┴───────────────┴──────────┴─────────────┘


司法院資訊處製作；財團法人民間司法改革基金會備份。
